臺灣宜蘭地方法院刑事判決
110年度簡上字第63號
上  訴  人
即  被  告  羅順德


上列上訴人即被告因賭博案件，不服本院簡易庭於中華民國110
年8月10日所為110年度簡字第533號第一審簡易判決（聲請簡易
判決處刑案號：110年度偵字第4257號），提起上訴，本院管轄
之第二審合議庭判決如下：
    主  文
上訴駁回。
    犯罪事實
一、羅順德基於意圖營利供給賭博場所及意圖營利聚眾賭博之犯
    意，自民國110年6月13日起至同日下午2時許為警查獲時止
    ，以其向其不知情之友人范揚有所承租位於宜蘭縣○○市○○○
    路00號租屋處，作為賭博場所，利用撲克牌為賭具，藉此聚
    集陸美華、張阿媛、張許素卿、盧淑琴等賭客利用上址賭博
    ，並以撲克牌撿紅點之方式由賭客賭博財物，羅順德則由賭
    客每局贏得之金額收取抽頭金新臺幣（下同）5元至10元不
    等。嗣於110年6月13日下午2時許，為警在上址租屋處執行
    搜索而查獲，當場扣得被告所有之撲克牌2副、抽頭金30元
    及賭資2,235元，始悉上情。
二、案經宜蘭縣政府警察局宜蘭分局報告臺灣宜蘭地方檢察署檢
    察官偵查後聲請簡易判決處刑。
    理  由
壹、程序部分：
    按被告以外之人於審判外之陳述，雖不符刑事訴訟法第159
    條之1至第159條之4之規定，而經當事人於審判程序同意作
    為證據，法院審酌該言詞陳述或書面陳述作成時之情況，認
    為適當者，亦得為證據。當事人、代理人或辯護人於法院調
    查證據時，知有刑事訴訟法第159條第1項不得為證據之情形
    ，而未於言詞辯論終結前聲明異議者，視為有前項之同意，
    刑事訴訟法第159條之5定有明文。查本判決所引用以下被告
    以外之人於審判外作成之相關供述證據（包含書面陳述），
    雖均屬傳聞證據，惟公訴人、被告羅順德於本院準備程序、
    審判期日均表示無意見而不予爭執（本院卷第36頁、第46至
    47頁），亦未於言詞辯論終結前聲明異議，本院審酌上開證
    據資料製作時之情況，尚無違法不當及證明力明顯過低之瑕
    疵，亦認為以之作為證據應屬適當，故認前揭證據資料均有
    證據能力。至其餘所引用之非供述證據，本院亦查無違反法
    定程序取得之情形，亦均認具有證據能力，首予敘明。
貳、實體部分：
一、訊據被告固坦承於上揭時、地，與陸美華、張阿媛、張許素
    卿、盧淑琴等賭客利用上址賭博之事實不諱，惟矢口否認有
    何意圖營利供給賭博場所及意圖營利聚眾賭博之犯行，辯稱
    ：伊等只是老人聚在一起玩一玩，伊並沒有抽頭云云。經查
    ：
  ㈠前揭犯罪事實，業據證人陸美華（警卷第4至6頁）、張阿媛
    （警卷第7至8頁）、張許素卿（警卷第9至10頁）於警詢中
    證述綦詳，復有搜索扣押筆錄及扣押物品目錄表（警卷第18
    至22頁）、賭桌位置圖（警卷第24頁）及照片14張（警卷第
    25至31頁）附卷可按，應堪認定為真實。
  ㈡被告雖以上揭情詞置辯。惟查，稽以證人陸美華、張阿媛均
    於警詢中證稱：伊與被告並無仇怨與糾紛；扣案之撲克牌2
    副及抽頭金30元為被告所有，抽頭金30元係供被告買飯及飲
    料使用等語（警卷第5至6頁、第7頁背面至第8頁）；證人張
    許素卿於警詢中證稱：伊與被告並無仇怨與糾紛；扣案之撲
    克牌2副及抽頭金30元為被告所有，抽頭金30元係供被告買
    飯及飲料使用，每次抽頭都是由每局的贏家從贏來的賭金拿
    出5元至10元不等金額等語（警卷第9頁背面至第10頁），再
    參諸證人陸美華、張阿媛、張許素卿均為親身參與賭博之賭
    客，復未見與被告有何宿怨，衡情殊無罔顧情誼而無端指訴
    被告涉有本件意圖營利供給賭博場所及意圖營利聚眾賭博犯
    行之餘地，益徵證人陸美華、張阿媛、張許素卿上開所證情
    節尚與實情無悖。至證人盧淑琴雖於警詢中證稱：伊等賭博
    並未抽頭等語，然衡以證人盧淑琴既親身參與賭博，則其為
    避免渠等涉犯重罪而就案情為避重就輕之陳述，已非毫無可
    能，況證人盧淑琴所證情詞核與前揭證人所證情節亦顯不符
    ，自難執為被告有利認定之依據。從而，被告猶執陳詞，徒
    以伊等只是老人聚在一起玩一玩，伊並沒有抽頭云云為辯，
    顯為犯後飾卸之詞，委無足取。
  ㈢綜上，被告所辯核與事證不符，無足採信。本件事證已臻明
    確，被告犯行堪以認定，應依法論科。
二、核被告所為，係犯刑法第268條之意圖營利供給賭博場所及
    聚眾賭博罪。又被告以一行為觸犯上開數罪名，為想像競合
    犯，應依刑法第55條之規定，從情節較重之意圖營利聚眾賭
    博罪處斷。原審認被告意圖營利供給賭博場所及意圖營利聚
    眾賭博犯行明確，審酌被告前有意圖營利聚眾賭博之科刑紀
    錄，有臺灣高等法院被告前案紀錄表在卷可考，竟仍不思以
    正途賺取所需，提供賭博場所聚眾賭博財物，而藉以從中獲
    取不法利益，助長投機僥倖風氣，影響社會良善風氣，所為
    實不足取；惟念其犯後尚知坦承犯行，兼衡其經營賭場時間
    非長、規模不大，暨於警詢中自述國中畢業之智識程度、從
    事臨時工，家庭經濟狀況勉持等一切情狀，並適用刑法第26
    8條、第55條、第41條第1項前段、第38條第2項前段、第38
    條之1第1項前段等規定，判處被告有期徒刑2月，如易科罰
    金，以1千元折算1日，及諭知扣案之撲克牌2副、抽頭金30
    元及賭資2,235元，均沒收之，並敘明扣案之其餘賭資818元
    ，係在場賭客陸美華、張阿媛、張許素卿所有，是此部分應
    與本案無關，爰不於本案併予宣告沒收，核其認事用法尚無
    不合，量刑亦稱允洽，應予維持。至於上訴人於本院雖另提
    出其身心障礙手冊，請求輕判，惟查上訴人上開身心障礙，
    僅係輕度憂鬱症且已罹疾約20年，已據其於本院審理中自陳
    在卷，本院認此部分尚不足以構成撤銷原判決認事用法及量
    刑之理由，併予敘明。從而，被告上訴指摘原判決認定事實
    違誤而求為撤銷改判，為無理由，應予駁回。
據上論斷，應依刑事訴訟法第455條之1第1項、第3項、第368條
，判決如主文。
本案經檢察官吳志成到庭執行職務。
中　　華　　民　　國　　110 　年　　11　　月　　24　　日
                  刑事第二庭審判長法  官  黃永勝
　　　　　　　　　　　　　　　　　法  官  劉芝毓   
　　　　　　　　　　　　　　　　　法  官  劉致欽
以上正本證明與原本無異。
本件不得上訴。
                                  書記官  魏翊洳
中　　華　　民　　國　　110 　年　　11　　月　　24　　日
附錄本案論罪科刑法條：
中華民國刑法第268條
意圖營利，供給賭博場所或聚眾賭博者，處3年以下有期徒刑，
得併科9萬元以下罰金。